臺灣新北地方法院板橋簡易庭民事裁定
111年度板秩聲字第4號
移送機關    新北市政府警察局三峽分局
被移送人    楊士杰


上列聲明異議人即受處分人因違反社會秩序維護法案件，對於新
北市政府警察局三峽分局於民國111年2月15日所為之處分（新北
警峽刑字第1113655659號）聲明異議，本院裁定如下：
    主      文
異議駁回。
    事實及理由
一、原處分意旨略以：聲明異議人即受處分人楊士杰（下稱異議
    人）於111年2月4日13時22分許，在新北市○○區○○路00號前
    ，與林淑仙因細故發生爭吵衝突，而以徒手互相鬥毆之行為
    ，明顯違反社會秩序維護法第87條第2款規定，雙方各裁處
    新臺幣（下同）3,000元。
二、聲明異議意旨略以：異議人根本不認識林淑仙，沒有細故，
    也無發生爭吵情事，林淑仙疑有服用過量抗憂鬱藥物之情形
    ，亢奮攻擊性，先是滿口髒話，繼而碎唸，交而替之沒有停
    止過；吾有思及於此，遂走出店門外避免產生不必要之困擾
    。林淑仙見異議人走出門外，遂在店門口破口大罵X話，聲
    嘶力竭地叫喊前後計有四次，異議人緩緩走離店門口，沒有
    理會她。林淑仙見異議人未搭腔就追出來，罵X話進而動手
    打人，異議人告訴林淑仙不可以攻擊別人，那是妨害自由，
    林淑仙竟瘋狂的攻擊異議人頭部，還把異議人眼鏡搶下折斷
    （這副眼鏡二萬元），把異議人鈕扣扯下，甚至踢異議人下
    體持續不間斷的攻擊；異議人不得不採取自衛及防護，從頭
    至尾沒有主動攻擊，只是自衛保命而已。處分書以互相鬥毆
    為由裁罰，與案發事實（被攻擊辱罵）不符，應予撤銷。
三、按互相鬥毆者，處新臺幣18,000元以下罰鍰，社會秩序維護
    法第87條第2款定有明文。又因普通傷害案件，係屬告訴乃
    論之罪，如不願提出告訴，或雙方互毆未至傷害，致未能追
    究刑責者，即可援引社會秩序維護法第87條第2款之規定予
    以處罰（司法院81年3月18日(81)廳刑一字第281號函、臺灣
    高等法院暨所屬法院95年法律座談會刑事類提案第29號研討
    結果參照）。經查，異議人雖辯稱其不得不採取自衛及防護
    ，從頭至尾沒有主動攻擊，只是自衛保命而已云云，然觀諸
    卷附監視器畫面，可見異議人於監視器檔案IDYE6392.MP4畫
    面時間111年2月4日13時24分18秒對林淑仙施以擒拿後雙方
    相互推擠扭打；於監視器檔案LSEX2424.MP4畫面時間111年2
    月4日13時23分58秒雙方相互踢擊後扭打，是以，異議人辯
    稱僅自衛及防護，從頭至尾沒有主動攻擊，顯與客觀事證相
    悖，洵不可採。異議人前開所為違反社會秩序維護法第87條
    第2款規定，堪以認定。從而，原處分機關依社會秩序維護
    法第87條第2款之規定，處異議人罰鍰3,000元，於法並無不
    合。異議人以前揭情詞聲明異議指摘原處分不當，請求撤銷
    原處分，為無理由，應予駁回。
四、依社會秩序維護法第57條第2項前段，裁定如主文。
中　　華　　民　　國 　 111　　年　　2　　月　　22　　日
                  臺灣新北地方法院板橋簡易庭
                      法  官  呂安樂
以上正本係照原本作成。
本件不得抗告。
中　　華　　民　　國 　 111　　年　　2　　月　　22　　日
                      書記官　陳佩瑩